# 陈老师，关于公司配置个性化电脑的账务处理

提问人：liandlh 时间：2019-03-07 13:54:59
陈老师，我想请教您一个问题。
公司给员工配置个性化电脑，意思是 1 万元的电脑，公司承担 7200 ，剩余 2800由员工承担并且从员工的工资里抵扣。等员工离职的之后，员工需要将剩余待折旧金额减去 2800 部分的差额，再补给公司，才可以带走电脑。
我想请问一下陈老师账务处理的问题。确认固定资产以及员工离职带走固定资产时，对于固定资产分别需要如何进行账务处理？谢谢陈老师

回答人：chenyiwei
公司对该电脑（固定资产）的入账价值为公司承担部分即 7200 元，并据此在后续折旧年限内计提折旧。员工离职时如要带走电脑，则将员工缴纳给公司的差价款作为固定资产的处置价款，与届时的账面价值之间的差额确认为资产处置损益即可。

提问人：liandlh 时间：2019-03-07 21:28:08
陈老师，我不太明白为什么入账价值是 7200 而不是 10000 呢？根据什么准则来进行处理的？那 2800 员工自己承担部分怎么做账呢？

回答人：chenyiwei
固定资产按实际成本入账，实际成本就是公司负担部分。